# 专利申请权

提问人：天津 - 我爱罗 时间：2015-05-05 23:34:03
老师您好： 专利申请权能否作为无形资产评估出资？

回答人：chenyiwei
专利申请权本身不属于依法可以转让的知识产权，且其价值的不确定性较大，不建议作为出资。